【裁判字號】    99,抗,1474
【裁判日期】    991007
【裁判案由】    交付買賣標的物
【裁判全文】
臺灣高等法院民事裁定                  99年度抗字第1474號
抗  告  人  壬○○
視      同
抗  告  人  庚○○
            乙○○
            辛○○
            甲○○
            己○○
            丁○○
            戊○○
抗告人與視同抗告與相對人丙○○間交付買賣標的物事件，對於
中華民國99年8月27日臺灣臺北地方法院99年度訴字第352號所為
裁定提起抗告，本院裁定如下：
    主  文
抗告駁回。
抗告訴訟費用由抗告人負擔。
    事實及理由
一、按訴訟標的對於共同訴訟之各人必須合一確定者，共同訴訟
    人中一人之行為有利益於共同訴訟人者，其效力及於全體；
    不利益者，對於全體不生效力。民事訴訟法第56條第1項第1
    款規定定有明文。本件關於上訴訴訟標的價額之核定，對於
    兩造當事人有合一確定必要，有民事訴訟法第56條第1項第1
    款規定之適用。從而本件雖由原審被告壬○○提起抗告，於
    原審同為被告之庚○○、乙○○、辛○○、甲○○、己○○
    、丁○○、戊○○等人視同抗告人，合先明。
二、次按訴訟標的之價額，由法院核定；核定訴訟標的之價額以
    起訴時之交易價額為準，無交易價額者以原告就訴訟標的所
    有之利益為準，民事訴訟法第七十七條之一第一項、第二項
    分別定有明文。所謂起訴時之交易價額係指起訴時之市價而
    言（最高法院97年台簡抗字第20號裁定參照）。
三、本件抗告意旨略以：原法院依鑑價報告核定訴訟標的價額，
    僅就台北市○○路○段51巷30號房屋（下稱系爭房屋）內
    325.45平方公尺鑑價為新台幣（下同）129萬9,408元，但依
    台北市古亭地政事務所測量結果系爭房屋為412.23平方公尺
    ，爰提起抗告請求廢棄原裁定關於訴訟標的價額之核定，並
    應將訴訟標的價額提高為164萬5,890元云云。
四、經查，系爭房屋為三樓加強磚造房屋,有系爭房屋建物第二
    類謄本在卷可稽,相對人丙○○於民國98年8月27日起訴，請
    求抗告人等將系爭房屋騰空交付相對人丙○○，及視同抗告
    人陳騏峰、乙○○、辛○○、甲○○、己○○、丁○○、戊
    ○○應自系爭房屋遷出；原法院就系爭房屋交由中華徵信所
    鑑價，並提出不動產估價報告書(下稱系爭鑑價報告)記載：
    「勘估標的1.土地標示：台北市○○區○○段一小段212、
    213、219地號；2.建物標示：台北市○○區○○段一小段24
    95建號；3.建物門牌：台北市○○區○○路一段51巷30號」
    、「估價目的：市場價格買賣參考」、「價格日期：民國98
    年11月15日」、「經採用成本法，勘估標的於價格日期之重
    建成本為55,000元/坪，並扣減其累積折舊額後，評估勘估
    標的折舊後現值為13,200元/坪，建物總值為1,299,408元」
    ，有該不動產估價報告書在卷可稽，要無疑義。
五、抗告人等辯稱系爭房屋係412.23平方公尺,非325.45平方公
    尺,因而主張訴訟標的價額應為1,645,890元云云。惟查:兩
    造簽訂之買賣契約書,就系爭房屋面積載明為291.05平方公
    尺,有該買賣契約書可按（見原法院98年度店簡字第1577號
    卷第5頁),兩造簽約時之認知,系爭房屋之面積並未超過300
    平方公尺,訴訟後鑑價,依系爭鑑價報告則為325.45平方公尺
    ,與兩造簽約時之面積,相去無多。該鑑價報告之面積係依據
    原法院強制執行處98.5.18函辦理未登記建物查封登記時所
    為之測量結果,一、二、三樓、分別154.95、86.49、28.17
    平方公尺,陽台55.84平方公尺,總面積為325.45平方公尺,有
    建物登記第二類謄本附於系爭鑑價報告內可據,然於98.8.27
    本件起訴後之99.4.20台北市古亭地政事務所又就系爭房屋
    再行測量,除建物外,另就雨遮、花台、水箱、鐵架、雨棚等
    均算入面積內,尤其三樓的部分,得出總面積412.23平方公尺
    , 有該複丈成果圖可憑,明顯與系爭房屋之實際面積有間,且
    與查封後之建物現況不同,故系爭建物之實際面積應以查封
    後起訴時之登記面積為準,鑑價報告以此為準計算系爭房屋
    之鑑定價格為1,299,408元,原法院並以此核定訴訟標的價額
    及裁定上訴費用額,並無違誤。抗告人主張應以上開複丈成
    果之面積核定訴訟標的價額及計算上訴費用云云,尚非可取
    。
六、揆諸上揭說明，原裁定核定本件訴訟標的價額為129萬9,408
    元，依法並無不合。抗告意旨指摘原裁定不當，求予廢棄，
    為無理由，應予駁回，爰裁定如主文。
中    華    民    國    99    年    10    月    7     日
                    民事第十三庭
                        審判長法  官  林金村
                              法  官  陳秀貞
                              法  官  周祖民
正本係照原本作成。
本裁定除以適用法規顯有錯誤為理由外，不得再抗告。如提起再
抗告，應於收受後10日內委任律師為代理人向本院提出再抗告狀
。並繳納再抗告費新台幣１千元。
中    華    民    國    99    年    10    月    7     日
                              書記官  蕭進忠

司法院資訊處製作；財團法人民間司法改革基金會備份。
